LUDIVINE CLEMENT

DÉVELOPPEUSE WEB

CONTACT



(2) 07-68-61-57-57



ludivine.clement0985@gmail.com



www.ludivine-clement.dev



Nogent-le-Rotrou / Eure et Loir (28)

SKILLS

- Sass / Tailwind CSS
- Javascript
- · React / Redux
- Node JS / MongoDB
- Figma / Git -Github

EDUCATION

OpenClassrooms

Développeuse front-end / intégratrice web

Fev 2023 - Nov 2023 Certificat professionnel. Niveau bac +2

Cned

Cap petite enfance

2006 - 2007

Lycée Rémi Belleau (28)

Baccalauréat Littéraire

2002 - 2003

LANGUES

Français • English •

PROFIL

En tant que développeuse front-end, j'ai commencé en autodidacte et exploré le développement web à travers des projets personnels et des cours en ligne. Mon parcours m'a amené à suivre une formation de 9 mois chez OpenClassrooms, où j'ai consolidé mes compétences JavaScript et React.

Je suis motivée à continuer à apprendre et à collaborer avec des esprits créatifs pour relever de nouveaux défis. Mon objectif est de contribuer au développement d'expériences en ligne de qualité dans un environnement en constante évolution.

EXPÉRIENCE

Développeuse web front-end

OpenClassrooms

Fev 2023 - Nov 2023

- Création de la page d'accueil d'une agence de voyage.
 - o HTML / CSS / RESPONSIVE WEB DESIGN mise en page avec flexbox
- Mise en place d'un site pour une plateforme de restaurant en "mobile first," avec l'ajout d'animations CSS pour améliorer l'expérience utilisateur.
 - HTML / CSS / RESPONSIVE WEB DESIGN / ANIMATIONS CSS
- Utilisation de JavaScript pour interagir avec une API et générer dynamiquement des éléments sur le site web d'une architecte d'intérieur.
 - JAVASCRIPT / NODE.JS / JWT / SWAGGER / TABLEAU KANBAN
- Gestion de Projet : Développement du Site Menu Maker by Qwenta
 - o Élaboration de la solution technique, documentation des spécifications techniques, découpage des fonctionnalités en tâches,, suivi du projet via un outil
- Intégration du front-end d'une application de location immobilière avec React, incluant des fiches de logement dynamiques, un carrousel, et des animations "collapse".
 - o REACT / NODE.JS / SASS / RESPONSIVE WEB DESIGN
- Conception d'une application bancaire en utilisant React. Mise en place d'un tableau de bord utilisateur avec un système d'authentification, gestion des données via Redux. Définition des routes pour les transactions dans l'éditeur de Swagger.
 - REACT / REDUX / JWT / SWAGGER / MONGODB / GREEN CODE
- Débogage de Site Web pour une Agence d'Événementiel: analyse du code, identification et la résolution des problèmes, ainsi que la finalisation du cahier de recette pour garantir le bon fonctionnement du site.

personnalités

TEST UNITAIRE / REACT DEV TOOLS

Assistante maternelle

indépendante

• Capacité à interagir avec diverses

sept 2018 - Janvier 2023

- Patience
- Écoute active

Gestion du temps

- Planification d'activités éducatives
- Adaptabilité
- · Créativité dans l'organisation d'activités